# 固定资产分别拆分入账问题

提问人：lisa2492967 时间：2019-03-29 10:58:13
甲、乙公司为同一母公司控制下的两个子公司，乙公司主要为甲公司提供加工服务， 2018 年乙建造了一个专用生产设备，使用了部分甲归属于甲公司的产品来建造设备的其中一个部分，该部分属于消耗较快的保护层，使用寿命比该专用设备短，财务账目拟将其单列为单项固定资产按较低折旧年限计提折旧，在财务入账的时候能否不作内部销售处理，该部分消耗甲公司产品做的保护层在甲公司单列为一项资产，专用生产设备为乙公司的资产，以避免过多内部交易，在合并层面是无影响的，只是同一设备的两个部分分列在了两个公司，相当于乙公司为甲公司提供加工服务，甲公司为其设备提供了一个保护层，保护层是在乙公司的设备中，但是归属于甲公司，在甲公司账面计入固定资产计提折旧。这样操作是否可行？

回答人：chenyiwei
如果该设备是专用于为甲公司加工产品的，且甲公司将该产品交付给乙公司时并未收取对价，则建议甲乙双方就此问题签订协议，将其权属明确归属于甲公司，确认为甲公司的固定资产，后续在从乙公司取得加工后的产品时，按系统、合理的方法（例如产量法）摊销计入该存货的成本中。